【裁判字號】    90,易,2703
【裁判日期】    901114
【裁判案由】    竊盜
【裁判全文】
臺灣臺中地方法院刑事判決                          九十年度易字第二七０三號
    公  訴  人  臺灣台中地方法院檢察署檢察官
    被      告  丙○○
右列被告因竊盜案件，經檢察官聲請以簡易判決處刑（九十年度偵字第一二四一六號
），本院改依通常程序判決如左：
    主  文
丙○○共同攜帶兇器毀壞門扇竊盜，處有期徒刑拾月。
    事  實
一、丙○○與甲○○（另經本院判處有期徒刑八月，緩刑三年，緩刑期內付保護管束
    。）基於犯意聯絡，共同意圖為自己不法之所有，於民國（下同）九十年五月二
    十八日零時二十分左右，至台中縣外埔鄉○○路五０八號附近乙○○之農務工寮
    ，由丙○○持足以攻擊人身，危及人生命、身體安全之鉗子一支，撬開毀壞乙○○前開工寮大門門鎖（與大門結合成一體）後，入內竊取乙○○所有之農用搬運
    車一台、農藥噴灑機一組、延長管線一捲、塑膠管三支及不織布一捲（共約值新
    台幣七萬元）。甲○○與丙○○行竊得手後，將前開物器搬至渠等所駕駛之自小
    貨車，甫搬好，甲○○即為警據報趕至當場逮捕，丙○○則乘隙逃逸。
二、案經臺中縣警察局大甲分局報請台灣臺中地方法院檢察署檢察官偵查後聲請以簡
    易判決處刑。
    理  由
一、訊據被告丙○○矢口否認有前開犯行，辯稱：他雖有開車與共同被告甲○○一起
    至前開工寮，但他當時喝醉酒在停在路旁睡覺，並未到工寮搬東西，警察來時他
    亦不知情云云。惟查：右揭事實業據共同被告甲○○於偵審中坦承不諱，核與被
    害人乙○○指述之情節相符，並有贓物領據一紙附卷可資佐證。再被告丙○○於
    警訊中亦坦承有與共同被告甲○○至前開工寮行竊之事實，並稱是他帶路從苗栗
    縣苑裡鎮行駛至台中縣外埔鄉沿路尋找做案目標，他進入前開工寮行竊搬運農具
    ，共同被告甲○○也共同幫忙（搬）。因他家務農，所以竊取前開農具，並由共
    同被告甲○○隨便拿竊取之物當作酬勞。警方來時，他正在小便，見警方來時，
    就跳入水溝躲起來（偵查卷第九頁背面、第十頁）；於偵查中復改稱他沒有偷東
    西，他只是摸而己（偵查卷第二九頁）。益徵共同被告甲○○所為之供述應與事
    實相符而可採信。又苟被告當時已喝醉酒，何以能駕車帶路從苗栗縣苑裡鎮行駛
至台中縣外埔鄉沿路尋找做案目標？且如其停在路旁睡覺而非逃逸，何以警方扺
    現場時，未能一併捕獲？從而，被告前開所辯，尚不足採，本件事證已明，被告
    犯行洵堪認定。
二、按本件被告等持以行竊之鉗子雖未扣案，惟被告丙○○持以撬開破壞前開工寮之
    門鎖等情，業據被告甲○○及被害人乙○○供明在卷。足見該鉗子可以握持以攻
    擊人身對人之生命、身體造成危險，而為凶器。被告持以行竊，核其所為，係犯
    刑法第三百二十一條第一項第二款、第三款之加重竊盜罪。公訴人認應依刑法第
    三百二十條第一項處斷，起訴法條尚有未洽，應予變更。被告與共同被告甲○○
    共同犯罪，彼此間有犯意聯絡及行為分擔，均為共同正犯。爰審酌被告多次因竊
    盜案件分別經判處緩刑、拘役（有台灣台中地方法院檢察署刑案資料查註紀錄表
    及台灣高等法院被告全國前案紀錄表各一紙在卷可按），仍不知悔改，再犯本罪
    、恣意侵入他人工寮竊取他人所有之物品、所竊取物品之價值，及其犯後態度等
    一切情狀，量處如主文所示之刑示懲。
三、被告等行竊用之前開鉗子一支並未扣案，且亦無証據足資認定係何人所有之物，
    爰不為沒收之諭知，併此敘明。
四、據上論斷，應依刑事訴訟法第四百五十二條、第二百九十九條第一項前段、第三
    百條，刑法第二十八條、第三百二十一條第一項第二款、第三款，判決如主文。
本案經檢察官郭瑞祥到庭執行職務。
中    華    民    國      九十      年       十一      月     十四    日
                              臺灣臺中地方法院刑事第一庭
                                    法  官  鄭 文 祺
右正本證明與原本無異。
如不服本判決，應於判決送達後十日內向本院提出上訴狀，上訴於臺灣高等法院臺中
分院( 須附繕本 )。
                                    書記官
中    華    民    國      九十      年       十一      月     十四    日
附論罪科刑依據之法條：
中華民國刑法第三百二十一條
(加重竊盜罪)
犯竊盜罪而有左列情形之一者，處六月以上五年以下有期徒刑：
一  於夜間侵入住宅或有人居住之建築物、船艦，或隱匿其內而犯之者。
二  毀越門扇、牆垣或其他安全設備而犯之者。
三  攜帶兇器而犯之者。
四  結夥三人以上而犯之者。
五  乘火災、水災或其他災害之際而犯之者。
六  在車站或埠頭而犯之者。
前項之未遂罰之。


司法院資訊處製作；財團法人民間司法改革基金會備份。
